【裁判字號】    95,抗,188
【裁判日期】    951025
【裁判案由】    本票裁定
【裁判全文】
臺灣板橋地方法院民事裁定               95年度抗字第188號
抗  告  人  乙○○
相  對  人  臺灣新光商業銀行股份有限公司
                        、30.
法定代理人  甲○○
上列當事人間本票裁定事件，抗告人對於中華民國95年9 月13日
本院95年度票字第12172號裁定提起抗告，本院裁定如下：
    主  文
抗告駁回。
抗告程序費用新臺幣壹仟元由抗告人負擔。
    理  由
一、相對人原名誠泰商業銀行股份有限公司，於民國94年12月31
    日經核准與臺灣新光商業銀行合併，相對人為存續銀行，並
    更名為臺灣新光商業股份有限公司，有卷附行政院金融監督
    管理委員會94年11月7 日金管銀 (六)字 第0940028893 號
    函影本1 件足憑，其法人人格不失其同一性，合先敘明。
二、按執票人向本票發票人行使追索權時，得聲請法院裁定後強
    制執行。又二人以上在票據上共同簽名時，應連帶負責。票
    據法第123 條、第5 條第2 項分別定有明文。又本票執票人
??，依票據法第123 條規定，聲請法院裁定許可對發票人強制
    執行，係屬非訟事件，此項聲請之裁定及抗告法院之裁定，
    僅依非訟事件程序，以審查強制執行許可與否，並無確定實
    體上法律關係存否之效力，如發票人就票據債務之存否有爭
    執時，應由發票人提起確認之訴，以資解決（最高法院57年
    台抗字第76號判例意旨參照）。
三、本件相對人執有抗告人與周禮平於92年9 月16日所共同簽發
    ，以臺北縣板橋市為付款地，未載到期日（視為見票即付）
    ，票面金額新臺幣30萬元之本票1 紙，並免除作成拒絕證書
    ，提示後未獲付款之事實，業據相對人提出卷附本票為證，
    是相對人據以聲請准予裁定強制執行，原審予以准許，於法
    即無不合。抗告意旨固以：抗告人與周禮平原係姻親，故擔
    任周禮平之保證人，今債務人周禮平在友銘航空貨運承攬股
    份有限公司任職，有按月領薪，且周禮平嗣已離婚，並與抗
    告人斷絕聯繫，惡意不理會還款事宜，經多次商討均刻意迴
    避。是相對人應先向債務人周禮平追索，如周禮平無力清償
    時，再向抗告人要求還款始為合理等語資為抗辯。然法院就
    本票裁定事件，僅就本票是否具備形式要件而為審查，抗告
    人既於系爭本票上簽名擔任共同發票人，原審以形式上觀察
    ，依票據法第123 條裁定准許聲請人對抗告人強制執行，核
    無不合。抗告意旨辯稱其僅為周禮平之債務保證人，與相對
    人之債務尚有糾葛云云，縱係屬實，亦為實體上之爭執，應
    由抗告人另行提起訴訟，以資解決，尚非本件非訟程序所得
    加以審究。抗告意旨求為廢棄原裁定，為無理由，應予駁回
    。
四、據上論結，本件抗告為無理由，應依非訟事件法第21條第2
    項、第24條第1 項、第46條，民事訴訟法第495 條之1 第1
    項、第449 條第1 項、第95條、第78條，裁定如主文。
中    華    民    國    95    年    10    月    25    日
                  民事第三庭  審判長法    官  朱耀平
                                    法    官  邱靜琪
                                    法    官  吳佳穎
正本係照原本作成。
本裁定不得抗告。
中    華    民    國    95    年    10    月    25    日
                             書記官  黃美雲


司法院資訊處製作；財團法人民間司法改革基金會備份。
